【裁判字號】    95,再易,9
【裁判日期】    951229
【裁判案由】    給付運費
【裁判全文】
臺灣士林地方法院民事判決  95年度再易字第9號
再審原告    安抵航空貨運代理有限公司
法定代理人  甲○○
再審被告    正貫貿易股份有限公司
                        之1
法定代理人  乙○○
上列當事人間請求給付運費事件，再審原告對於本院民國95年3
月28日93年度簡上字第125 號確定判決提起再審之訴，本院判決
如下：
    主  文
再審之訴駁回。
再審訴訟費用由再審原告負擔。
    事實及理由
一、按再審之訴顯無再審理由者，得不經言詞辯論，以判決駁回
    之，民事訴訟法第502 條第2 項定有明文。
二、本件再審原告主張：再審被告於原審辯稱，於保證貨物送達
    之傳真信函中加註「若未於92年11月18日到達倫敦機場，不
    收此空運費」字樣，係因再審原告違反兩造約定在先，無奈
    以收取運費當作再審原告繼續運送之交換條件，絕非放棄對
    再審原告之損害賠償請求權等語，可證託運人之再審被告已
    明示同意再審原告延期送達，原判決即應依民法第160 條規
    定，視為兩造達成新要約，並依同法第622 條規定，判命再
    審被告給付運費，並斟酌上開兩造達成新要約傳真信函之證
    物，為再審原告有利之判決，原判決適用法律顯有錯誤、判
    決理由與主文顯有矛盾，並有當事人發現未經斟酌之證物或
    得使用該證物者之再審理由，爰依民事訴訟法第496 條第1
    項第1 款、第2 款、第13款提起再審等語，並聲明：(一)廢棄
    本院93年度簡上字第125 號判決(二)維持本院內湖簡易庭93年
    度湖簡字第380 號判決。
三、再審被告所提書狀略以：原確定判決以再審原告所提起之本
    件請求，顯不符合兩造契約之本旨，而駁回再審原告之訴，
    其認事用法實屬正當，再審原告提起本件再審顯與民事訴訟
    法第496 條第1 項第1 款、第2 款、第13款等規定不合，應
    非適法。縱認本件再審之訴有理由，再審原告未依約履行，
    依民法第627 條、第661 條規定，再審被告以抵扣該批貨物
    之遲到損失為由，拒絕給付再審原告該項運費，亦於法有據
    等語置辯。並聲明：駁回再審原告之訴。
四、經查：
  (一)按民事訴訟法第496 條第1 項第1 款所謂適用法規顯有錯誤
    ，係指確定判決所適用之法規顯然不合於法律規定，或與司
    法院現尚有效及大法官會議之解釋，或本院現尚有效之判例
    顯有違反，或消極的不適用法規顯然影響裁判者而言，並不
    包括判決理由矛盾、理由不備、取捨證據失當、調查證據欠
    週、漏未斟酌證據、認定事實錯誤及在學說上諸說併存致發
    生法律上見解歧異等情形在內，有最高法院63年台上字第88
    0 號判例、60年度臺再字第170 號判例、司法院大法官會議
    釋字第177 號解釋可資參照。再審原告主張，再審被告已明
    示同意再審原告為延期送達，原審即應依民法第160 條、第
    622 條規定，維持一審判決，原判決適用法律顯有錯誤云云
    ；惟查，原審係以兩造確實約定應以美金給付系爭運費，再
    審原告為不符合兩造契約本旨之請求，而駁回再審原告之訴
    ，與再審被告是否明示同意再審原告為延期送達無涉，且此
    亦為事實認定之問題，再審原告並未具體指出原判決究竟適
    用何種法規顯有錯誤，難認再審原告之主張為可採。
  (二)次按民事訴訟法第496 條第1 項第2 款所謂「判決理由與主
    文顯有矛盾」，係指判決依據當事人主張之事實，認定其請
    求或對造抗辯為有理由或無理由，而於主文為相反之諭示，
    且其矛盾為顯然者而言，亦有最高法院80年度台再字第130
    號判例意旨可參。查本件系爭確定判決於理由項下，認定再
    審被告之上訴為有理由，而於主文諭示原判決廢棄改判，參
    照前開判例意旨，並無判決理由與主文顯有矛盾之情形，再
    審原告復未具體指摘本院93年度簡上字第125 號判決有何判
    決理由與主文顯有矛盾之情形，此項主張自非可採。
  (三)再按民事訴訟法第496 條第1 項第13款所謂當事人發見未經
    斟酌之證物或得使用該證物，係指在前訴訟程序不知有該證
    物，現始知之，或雖知有此而不能使用，現始得使用者而言
    （參照最高法院32年上字第1247號判例）。經查，再審原告
    於起訴狀中雖主張，原審未斟酌再審被告已明示同意再審原
    告延期送達之傳真信函，而為再審原告有利之判決，惟如上
    述，原審係以兩造確實約定應以美金給付系爭運費，再審原
    告為不符合兩造契約本旨之請求，而駁回再審原告之訴，且
    再審原告所提之系爭傳真信函於前訴訟程序中即已知之，並
    為使用，依前開說明，再審原告此項主張，亦屬無據。
五、綜上所述，原確定判決並無適用法規顯有錯誤及判決理由與
    主文顯有矛盾之情形，再審原告所舉亦非未經斟酌或得使用
    之證物，本件再審之訴顯無再審理由，爰不經言詞辯論，逕
    以判決駁回。
六、依民事訴訟法第502 條第2 項、第78條，判決如主文。
中    華    民    國    95    年    12    月    29    日
                  民事第一庭  審判長法  官  黃小瑩
                                    法  官  陳靜芬
                                    法  官  陳麗芬
以上正本證明與原本無異。
本判決不得上訴。
中    華    民    國    96    年    1     月    2     日
                                    書記官  趙信義


司法院資訊處製作；財團法人民間司法改革基金會備份。
